---
title: "Course 7"
author: "Tomas Fuenzalida"
date: "15 de abril de 2020"
output: word_document
---

```{r setup, include=FALSE}
knitr::opts_chunk$set(echo = TRUE)
```

```{r, results='hide', error = FALSE, warning=FALSE, message=FALSE}
library(UsingR)
library(reshape2)
library(ggplot2)
```

##Introduction: Basic Least Squares

```{r Introduction: Basic Least Squares}
data(galton); long <- melt(galton)
g <- ggplot(long, aes(x = value, fill = variable))
g <- g + geom_histogram(colour = "black", binwidth = 1)
g <- g + facet_grid(.~ variable); g
```

En primer lugar vamos a buscar una forma de precedir la altura de los niños sin ninguna otra informacion, lo mas sensato seria buscar el dato del medio o el promedio, pero como definimos eso.
Para definir el medio de un histograma debemos resolver: $\sum_{i=1}^{n} (Y_{i}-\mu)^{2}$ minimizando $\mu$

##Residuals

```{r Residual}
data("diamond")
y <- diamond$price; x <- diamond$carat; n <- length(diamond$carat)
fit <- lm(y ~ x)
e <- resid(fit) #Residuos (Valor esperado menos valor calculado, Y-Y_i)
yhat <- predict(fit)
plot(x,y, xlab = "MASS (carats)", ylab = "Price (SIN $)", bg = "lightblue", col = "black", cex = 1.1, pch = 21)
abline(fit, lwd = 2)
for (i in 1:n){
        lines(c(x[i],x[i]), c(y[i],yhat[i]), col = "red", lwd = 2)
}

plot(x,e, xlab = "MASS (carats)", ylab = "Residual (SIN $)", bg = "lightblue", col = "black", cex = 1.1, pch = 21)
abline(h = 0, lwd = 2)
for (i in 1:n){
        lines(c(x[i],x[i]), c(e[i],0), col = "red", lwd = 2)
}
```


##Intervalo de Confianza

```{r Intervalo de Confianza}
data("mtcars")

fit <- lm(mpg ~ wt, data = mtcars)
dat <- data.frame(wt = mean(mtcars$wt))
predict(fit, newdata = dat, interval = "confidence") #Se puede usar prediction tambien (95%)

```

##Multivariable Regression Examples part I

```{r, results='hide', error = FALSE, warning=FALSE, message=FALSE}
library(GGally); library(ggplot2); library(datasets)
```

```{r Multivariable Regression Examples part I}
data(swiss); library(GGally); library(ggplot2); library(datasets)
g = ggpairs(swiss, lower = list(continuous = wrap("smooth", method = "lm"))); g #La variable de arriba esta ubicada en el eje x
summary(lm(Fertility~., data = swiss))
summary(lm(Fertility~Agriculture, data = swiss)) #Ahora tengo un efecto positivo en Agriculture
```

##Residuals and Diagnostics part I

```{r Residuals and Diagnostics part I}
data(swiss); par(mfrow = c(2,2))
fit <- lm(Fertility~., data = swiss); plot(fit)
#?influence.measures nos entrega una lista de funciones que permite encontrar los outlayers o puntos "raros" dentro de un conjunto de datos
```

##Example

```{r Example}
x <- runif(100, 0,2)
y <- x/(x+1) + rnorm(100, mean = 0, sd = 0.5)
data <- data.frame(x = x, y = y)
data <- rbind(c(10,10), data)
g <- ggplot(data = data, mapping = aes(x = x, y = y))
g <- g + geom_point( fill = "black", col = "red", size = 2)
g <- g + geom_smooth(method = "lm", formula = y ~ x, col =  "black", se = FALSE); g
fit <- lm(y ~ x, data = data)
round(dfbetas(fit)[1:10,2],3) #Permite encontrar puntos muy lejanos al resto y ir a revisarlos para comprender que son
round(hatvalues(fit)[1:10],3) #Estos valores deben estar entre 0 y 1
```

##Model Selection part II

```{r Model Selection part II}
data(swiss)
fit1 <- lm(Fertility ~ Agriculture, data = swiss)
fit3 <- update(fit, Fertility ~ Agriculture + Examination + Education)
fit5 <- update(fit, Fertility ~ Agriculture + Examination + Education + Catholic + Infant.Mortality)
anova(fit1,fit3,fit5) # Grados de Libertado, residual sums queare, el exceso de grados de libertad de ir de un modelo al otro.
```