---
title: "Week 1"
author: "tafuenza"
date: "17-11-2019"
output: word_document
---


# Chequear y crear directorios desde R

Si quiero crear o chequear si existe una carpeta dentro de mi "work directory (wd)" debo usar:

```{r comandos, eval = FALSE}
file.exists("DirectoryName") # Chequea si el directorio existe
dir.create("DirectoryName") # Crea el directorio si no existe
```

# Descargar archivos desde internet

Para descargar un archivo directamente desde internet, debemos utilizar el siguiente codigo:

```{r descargar archivos, eval = FALSE}
download.file(fileURL, destfile, method) # URL, carpeta de destino y nombre de archivo (data/mydata.csv), method (Curl)
```

# Abrir Archivos

El clasico archivo que se va a leer es un archivo .csv

```{r leer archivo .csv, eval = FALSE}
data <- read.csv(file,header,sep,row.names,row) # Archivo, si tiene o no titulo las variables, como estan separadas las columnas, si las filas tienen nombres, cuantas filas quiero leer
data <- read.csv(quotes, na.strings, skip) # Si existen valores entre comillas, como se representan los NA, saltar algunas lineas desde el comienzo
```


# Xlsx

```{r xlsx, eval = FALSE}

library("xlsx"")
data <- read.xlsx("data.xls", sheetIndex = 1, HEADER = TRUE, colIndex = 2:3, row.Index = 1:4)

```

# Paginas Web

R permite leer directamente archivos de paginas web como XML

```{r Archivos XML}
library('XML')
url <- "http://www.w3schools.com/xml/simple.xml"
download.file(url, destfile = "foo.xml")
doc <- xmlTreeParse("foo.xml", useInternal=TRUE)
rootNode <- xmlRoot(doc)
xmlName(rootNode)
rootNode[[1]]
rootNode[[1]][[1]]
xmlSApply(rootNode,xmlValue)
#Para encontrar otros datos especificos se puede usar
#/node
#//node
#node[@attr-name]
#node[@attr-name = 'bob']
xpathSApply(rootNode,'//name',xmlValue)
xpathSApply(rootNode,'//price',xmlValue)
```

# Abrir Json

```{r json files}
library('jsonlite')
URL <- "https://api.github.com/users/jtleek/repos"
data <- fromJSON(URL)
names(data)
names(data$owner) # Los data frame te permite tener dataframes unos dentro de otros
# Tambien puedo transformar un DataFrame a JSON con toJSON()
```

#Data table

Data.table() es capaz de hacer lo mismo que data.frame() pero tiene algunas opciones interesantes que pueden ser utiles

```{r Datatable}
library('data.table')
set.seed(1)
DT <- data.table( x = rnorm(10), y =  rbinom(10,1,0.5), z =  rpois(10,1))
tables() ## Permite conocer algunas caracteristicas de la tabla de datos
DT[2,]
DT[c(2,3)] # Cuando le entrego un indice, siempre lo comprende como las filas
DT[,c(2,3)] # Si lo tratas de hacer por columnas no funciona
DT[,list(sum(x),mean(z))] # Le puedes entregar una lista de funciones que hacer por variable
DT[,w := x^2] # Es mas eficiente al agregar nuevas variables
DT[,m:= {tmp <-(x+z); log2(tmp+5)}] # Puedo crear funciones para agregar nuevas variables
DT[,a:= x>0] # Comprobar logicas y agregar nueva variable
DT[,b:= mean(x+w), by = a] # Calcula el promedio de todos los a = TRUE y lo de A = FALSE separados
DT
set.seed(2)
DATA <- data.table(x=sample(letters[1:3], 1E5,TRUE))
DATA[,.N, by = x] # Cuenta la cantidad de veces que se repite cada uno de los elementos de x
DT <- data.table(x=rep(c("a","b","c"), each = 100), y= rnorm(300))
setkey(DT,x)
A <- DT['a'] ## Al asignar a x como la llave, al entregarle directamente algun cambio simplemente usa la llave
A[1:10]




```