---
title: "Week 1"
author: "Tomás Fuenzalida"
date: "29-02-2020"
output: word_document
---

```{r setup, include=FALSE}
knitr::opts_chunk$set(echo = TRUE)
```

##Week 2

Las diversas distribuciones tienen 4 comandos importantes.

###dnorm (Funcion de densidad)

Nos entrega la funcion de densidad.

```{r dnorm}
set.seed(1)
dnorm(0 , mean = 0, sd = 1) #Probabilidad del quantil 0 con media 0 y sd 1
z_scores <- seq(-3,3,.1); z_scores
dvalues <- dnorm(z_scores) ; dvalues
#http://seankross.com/notes/dpqr/

plot(dvalues, # Plot where y = values and x = index of the value in the vector
     xaxt = "n", # Don't label the x-axis
     type = "l", # Make it a line plot
     main = "pdf of the Standard Normal",
     xlab= "Z-score") 

# These commands label the x-axis
axis(1, at=which(dvalues == dnorm(0)), labels=c(0))
axis(1, at=which(dvalues == dnorm(1)), labels=c(-1, 1))
axis(1, at=which(dvalues == dnorm(2)), labels=c(-2, 2))
axis(1, at=which(dvalues == dnorm(0)), labels=c(0))
axis(1, at=which(dvalues == dnorm(1)), labels=c(-1, 1))
axis(1, at=which(dvalues == dnorm(2)), labels=c(-2, 2))
```

###pnorm(Funcion de densidad acumulada)

Esta funcion entrega la funcion de densidad acumulada

```{r pnorm}
pnorm(2) #Probabilidad que el valor sea menor a 2
pvalues <- pnorm(z_scores)

# Now we'll plot these values
plot(pvalues, # Plot where y = values and x = index of the value in the vector
     xaxt = "n", # Don't label the x-axis
     type = "l", # Make it a line plot
     main = "cdf of the Standard Normal",
     xlab= "Quantiles",
     ylab="Probability Density") 

# These commands label the x-axis
axis(1, at=which(pvalues == pnorm(-2)), labels=round(pnorm(-2), 2))
axis(1, at=which(pvalues == pnorm(-1)), labels=round(pnorm(-1), 2))
axis(1, at=which(pvalues == pnorm(0)), labels=c(.5))
axis(1, at=which(pvalues == pnorm(1)), labels=round(pnorm(1), 2))
axis(1, at=which(pvalues == pnorm(2)), labels=round(pnorm(2), 2))


```

###qnorm (Nos entrega el valor del quantil de los quantiles)

Esta funcion nos entrega el valor del quantil y no la probabilidad es la funcion
inversa de pnorm

```{r qnorm}
qnorm(.96)
# This is for getting two graphs next to each other
oldpar <- par()
par(mfrow=c(1,2))

# Let's make a vector of quantiles: from 0 to 1 by increments of .05
quantiles <- seq(0, 1, by = .05); quantiles
# Now we'll find the Z-score at each quantile
qvalues <- qnorm(quantiles); qvalues
# Plot the z_scores
plot(qvalues,
     type = "l", # We want a line graph
     xaxt = "n", # No x-axis
     xlab="Probability Density",
     ylab="Z-scores")

# Same pnorm plot from before
plot(pvalues, # Plot where y = values and x = index of the value in the vector
     xaxt = "n", # Don't label the x-axis
     type = "l", # Make it a line plot
     main = "cdf of the Standard Normal",
     xlab= "Quantiles",
     ylab="Probability Density") 

# These commands label the x-axis
axis(1, at=which(pvalues == pnorm(-2)), labels=round(pnorm(-2), 2))
axis(1, at=which(pvalues == pnorm(-1)), labels=round(pnorm(-1), 2))
axis(1, at=which(pvalues == pnorm(0)), labels=c(.5))
axis(1, at=which(pvalues == pnorm(1)), labels=round(pnorm(1), 2))
axis(1, at=which(pvalues == pnorm(2)), labels=round(pnorm(2), 2))
```

###rnorm (Vector de numeros random)

Esta funcion nos entrega un vector de numeros que siguen la distribucion señalada

```{r}
rnorm(5, mean = 0, sd = 1)

```
