---
title: "Aprendizaje Extra"
author: "Tomás"
date: "20 de febrero de 2020"
output: word_document
---

install.package("dplyr")
```{r setup, include=FALSE}
knitr::opts_chunk$set(echo = TRUE)
```

#Aprendizaje Extra

##Match() o %in%

match(data$vector, names(integer))

Funcion que me permite hacer un match entre los nombres de un int y sus valores, con las columnas de un dataframe.
La funcion %in% realiza exactamente lo mismo que match (), solamente que me entrega TRUE or FALSE y no las posiciones.

```{r match}
data <- data.frame(Nombres = c('Tomas', 'Tomas', 'Tomas', 'Tomas', 'Martin', 'Martin', 'Martin', 'Martin'),
                   Dias = c("2020-02-10", "2020-02-10", "2020-02-11", "2020-02-11", "2020-02-10", '2020-02-10',
                            '2020-02-11', '2020-02-11'), Pasos = c(NA, 12, 13, 22, NA, 26, 42, 12))
aux <- tapply(data$Pasos,data$Nombres, mean, na.rm = TRUE); aux ; cat("Los names son", names(aux))
aux2 <- match(data$Nombres, names(aux)) ; cat("Las posiciones que hacen match son", aux2)
aux3 <- data$Nombres %in% names(aux)
cat("Los valores para esas posiciones son", aux[aux2])
```

##Coalesce()

data$vector <- coalesce(data$vector1, data$vector2)

La funcion permite reemplazar los valores de un vector en otro, cuando encuentre en a valores NA.

```{r, results='hide', error = FALSE, warning=FALSE, message=FALSE}
library(dplyr)
```

```{r Coalesce}
data <- data.frame( a = c(1,NA,NA,5), b = c(1,3,6,4))
aux <- coalesce(data$a,data$b); cat("El nuevo vector queda de la forma", aux)
data$a <- aux ; head(data$a) #Sustituyo el vector
```

##ymd()

La funcion permite facilmente pasar una fecha a formato date.

```{r}
library(lubridate)
date <- "2012-04-11"
class(date)
date <- ymd(date)
class(date)
```

##table()

La funcion table permite contar cuantas veces se repite alguna observacion basado en una columna

```{r}
ayuda <- data.frame("a" = c("Hola","Hola","Chao","Como"), 'b' = c(2,2,3,4))
tabla <- table(ayuda$a); cat("Las palabras de la columna a se repiten:", names(tabla), tabla)
```

##Grafico de barra con mas de una variable

```{r}
data <- data.frame("Plataforma" = c("Switch", "PS4", "Xbox"), "Precio en USD" = c(200,100,50),
                   "Precio en CLP" = c(300,200,100), "Precio en ROCA" = c(20,10,5)); data
```

Para generar el grafico debo cambiar la forma en la que estan dispuesto los datos de manera vertical

```{r, results='hide', error = FALSE, warning=FALSE, message=FALSE}
library(tidyr)
```
```{r}
data2 <- data %>% gather(Precio, Value, -Plataforma); data2
```

Ahora puedo crear mi grafico de barras con mas variables

```{r, results='hide', error = FALSE, warning=FALSE, message=FALSE}
library(ggplot2)
```
```{r}
ggplot(data2, aes(x = Precio, y = Value, fill = Plataforma)) + geom_col(position = "dodge") + 
        theme(axis.text.x = element_text(angle = 90, hjust = 1)) +
        scale_fill_manual(values=c("red", "#E69F00", "#56B4E9"))
```

##dcast

Permite pasar de un formato de datos "largo"" a uno mas "ancho". Necesita:

* Tabla
* Columnas que poner en fila (Separadas por "+")
* Columnas disponer en columnas (Depsues de "~")

```{r, results='hide', error = FALSE, warning=FALSE, message=FALSE}
library(reshape2)
```

```{r dcast}
data <- data.frame(Provincia = c("Huesca", "Teruel", "Zaragoza", "Huesca", "Teruel", "Zaragoza")
                   , Variables = c("Hombres","Hombres","Hombres","Mujeres","Mujeres","Mujeres")
                   , Valor = c(100,110,120,130,140,150))
aux <- dcast(data, Provincia ~ Variables) # se puede usar value.var para hacer "override"
```

##Mutate

La funcion mutate me permite crear nuevas variables o editar las actuales en un dataframe

```{r, results='hide', error = FALSE, warning=FALSE, message=FALSE}
library(dplyr)
```

```{r mutate}
data <- data.frame(Value1 = c(1,2,3,4), Value2 = c(5,6,7,8)); data
data <- mutate(data, add = Value1 + Value2); data
data <- mutate(data, Value1 = Value2); data
```