---
title: "Week 4"
author: "Tomás"
date: "22 de noviembre de 2019"
output: word_document
---

#Editing text variables

```{r editing text variables}

#Video 1

data <- read.csv("Baltimore_Fixed_Speed_Cameras.csv")
names(data)
tolower(names(data)) # Deja todo en minuscula (se puede en mayuscula)
splitnames <- strsplit(names(data), "\\.") #splitea un string
splitnames[[6]][1]
review <- data.frame( hola_chao = "hola", chao_hola = "chao")
names(review)# Quiero quitar los "_"
sub("_","",names(review)) #Quita los "_" y los cambia por nada "" (gsub() reemplaza todos y no solo el primero)
grep("Alameda", data$intersection) # Busca las coincidencias y me entrega los indices
grep("Alameda", data$intersection, value = TRUE) # Busca las coincidencias y me entrega los valores
table(grepl("Alameda", data$intersection)) # Entre el numero de veces que aparece "Alameda"
library (stringr)
nchar("Jeffrey Leek") #Me da la cantidad de caracteres
substr("Jefrey Leek",1,7) #Me da los caracteresd del 1 al 7
paste("hola, Chao") #Pega strings
paste0("hola","chao") #Pega sin espacios
str_trim("Tomas      ") #Quita los espacios innecesarios
```

#Video 2
## Metacaracteres
Al buscar caracteres dentro de un texto puedo querer buscarlos de forma mas especifica que simplemente por la palabra:


* ^Hola: Me busca todas las lineas que comienzen con Hola (Si esta en medio no lo identifica)
* Hola$: Busca todas las frases que terminen con Hola
* [Bb][Uu][Ss][Hh]: Busca la palabra "Bush" en todos sus formatos, independiente si es mayuscula o minuscula
* ^[0-9][a-zA-Z]: Busca linea que comienzen con un numero del 0-9 y sigan con letras de la "a" a la "z"
* [^?.]$: Busca linea que no terminen en "?" ni "."
* 9.11: Busca cualquier frase que tenga un 9 seguido de cualquier caracter y despues un 11
* flood|fire: Busca cualquiera de las dos palabras (pueden ser infinitos |)
* ^([Gg]ood|[Bb]ad): Busca la palabra good o bad en un principio (El parentesis hace que "^" sea para ambos)
* ^Hola (\.)?: Me busca la palabra Hola en el inicio y como alternativa el punto (Se pone el slash debido a que el punto simboliza cualquier metacaracter pero quiero que me busque el punto
* (.*): Me busca cualquier cosas dentro de un parentesis repetido las veces que quiera
* [Bb]( +(^ )+ +){1,5} debate: Busca la palabra bush, despues un espacio, seguido de algo que no es un espacio, otro espacio y la palabra debate que este separado por 1 a 5 veces esa combinacion
* 

#Video 3

```{r Dates}
date <- date()
class(date)
date1 <- Sys.Date()
class(date1)
format(date1, "%A %B %y") # Convierte la fecha a un formato que el programa entiende
x <- c("1junio1960","2junio1960") ; x
y <- as.Date(x,"%d%b%Y") ; y
y[1] - y[2]
weekdays(date1) # Dia
months(date1) #Mes
julian(date1) #Me entrega los dias desde el "origen"
library(lubridate)
#Solo sirve para pasar numeros a fechas
ymd("20140108") #Convierte a fecha en el orden que le entrego (year,month,day)
myd("11/2014.11") #(month,year,day), Le puedo entregar casi cualquier cosa entre medio
ymd_hms("20140108 10:15:03") #Puedo agregarle la hora
ymd_hms("20140108 10:15:03", tz="Pacific/Auckland") #Puedo agregarle la hora y la zona horaria




```