---
title: "Week 4"
author: "Tomás"
date: "13 de noviembre de 2019"
output: word_document
---
### str()

La funcion str() es una alternativa a la tipica funcion summary nos entrega caracterisiticas del objeto que le entregamos, str se puede leer como estructura del objeto.

###Numeros Aleatorios

Se pueden recrear numeros aleatorios especialmente para simulacion y estadistica:

* rnorm : Numeros normales random
* rpois : Numeros poisson random

Estos numeros aleatorios pueden ser antecedidos por:

* d : density
* r : random number generation
* p : cumulative distribution
* q : quantile function

### Normal

```{r Funciones normal, eval=FALSE}
dnorm(x, mean = 0, sd = 1, log = FALSE) # Densidad de probabilidad
qnorm(q, mean = 0, sd = 1, lower.tail = TRUE, log.p = FALSE) # Distribucion acumulativa
pnorm(p, mean = 0, sd = 1, lower.tail = TRUE, log.p = FALSE) # Inversa de qnorm
rnorm(n, mean = 0, sd = 1) # Numeros random
```

Cada vez que se generan numeros aleatorios es importante plantar una semilla para poder generar los mismo numeros siempre

```{r Plantar semilla}
set.seed(1)
rnorm(10,0,1)
```

### Generando numeros aleatorios para una regresion lineal

Supongamos que queremos general un modelo lineal (Considerando x variable aleatoria normal):

```{r modelo lineal normal, echo =  TRUE}
set.seed(2)
x <- rnorm(100)
e <- rnorm(100,0,2)
y <- 0.5 + 2*x + e
summary(y)
plot(x,y)
```

Supongamos que queremos general un modelo lineal (Considerando x variable aleatoria binomial):

```{r modelo lineal binomial, echo =  TRUE}
set.seed(3)
x <- rbinom(100,1, 0.5)
e <- rnorm(100,0,2)
y <- 0.5 + 2*x + e
summary(y)
plot(x,y)
```

Supongamos que queremos general un modelo lineal (Considerando x una variable poisson):

```{r modelo lineal poisson, echo =  TRUE}
set.seed(4)
x <- rnorm(100)
log.mu <- 0.5 + 0.3 * x
y <- rpois(100,exp(log.mu))
summary(y)
plot(x,y)
```

### Random Sampling

Esta funcion te permite escoger un numero o elemento al azar entre un conjunto de datos que se entrega

```{r elemento aleatorio de un conjunto}
set.seed(5)
sample(1:10,4)
sample(1:10) #Obtengo una permutacion de los numeros
sample(letters,5)
sample(1:10,replace = TRUE)
```

