---
title: "Week 3"
author: "Tomás"
date: "20 de febrero de 2020"
output: word_document
---

```{r setup, include=FALSE}
knitr::opts_chunk$set(echo = TRUE)
```

###Communicating Results

Un informe debe tener los argumentos precisos para presentarle a alguien que no puede ver todo el contenido.

* Titulo / Autor
* Abstract
* Cuerpo / Resultados
* Material de apoyo
* Codigo, Data

###RPubs

Rpubs permite encontrar y publicar material en Rmarkdown de manera publica en un sitio web: www.rpubs.com.
Los archivos .html pueden ser publicados automaticamente apretando el boton publish arriba a la derecha en Rpubs.

###Reproducible Research Checklist (part 1)

* Basura es basura, tienes que empezar con algo que te interese a ti y a otras personas
* Generar una buena pregunta a los datos
* Trabaja con persona que te lleves bien en el trabajo

Cosas que no hay que hacer:

* No edites a mano (Excel, u otros programas)
* No editar tablas ni figuras
* No descargues los archivos a mano (Si lo haces dejar instrucciones de como hacerlo)
* No mover datos dentro del pc y tampoco cortar archivos muy grandes

###Reproducible Research Checklist (part 2)

Cosas que hay que hacer:

* Enseñarle al pc siempre a hacer todo, no hacer nada a mano

```{r eval = FALSE}
download.file("http:\\archive.ics.uci.edu/ml/machine-learning-databases/00275/Bike-Sharing-Dataset.zip", "ProjectData/Bike-Sharing-Dataset.zp")
```

* Usa el control de version (Git)
* Estate atento a tus ambiente de software (Arqutectura del computador, software, versions etc...)

###Reproducible Research Checklist (part 3)

* No guardes los outputs (Solamente cuando termines)
* set.seed() para generar numeros random y no perder esos numeros y poder reproducir
* Un analisis de datos no es algo corto (Raw Data -> Processed Data -> Analysis -> Report)

###Evidence-based Data Analysis (part 1)

* Un analisis debe ser replicable y reproducible