---
title: "Week 3"
author: "Tomás"
date: "8 de noviembre de 2019"
output:
  word_document: default
---
### lapply

lapply() aplica una funcion a una lista.
recibe 3 argumentos: 

* Una lista (x)
* Una funcion (FUN)
* Otros argumentos (...).
* Estos (...) son generalmente los argumentos que se necesitan para que la funcion (FUN) sea usada correctamente.

```{r f lapply, eval = FALSE}
lapply(x,FUN,...)
```

#### Ejemplo 1:

```{r ejemplo 1 lapply}
x <- list(a = 1:5, b=rnorm(10))
lapply(x,mean)
```

---

#### sapply

Es una version mejorada de lapply que busca simplificar el retorno de la funcion lapply

```{r f sapply, eval = FALSE}
sapply(x,FUN,...)
```

* Si el retorno de la funcion de una lista de elementos de longitud 1, entrega un vector
* Si el retorno es una lista de la misma longitud cada una entrega una matriz
* Si no encuentra una forma mas eficiente, retornara una lista tal cual lapply

#### Ejemplo 1:

```{r ejemplo 1 sapply}
x <- list(a = 1:5, b=rnorm(10), c = rnorm(20,1) ,d = rnorm(100,5))
sapply(x,mean)
class(sapply(x,mean))
```

---

### apply

apply() aplica una funcion a una dimension especifica de un array
Recibe 3 argumentos: 

* Un array (x) [Vector,matriz]
* MARGIN indica que dimension queremos "mantener" (1 filas, 2 columnas)
* La funcion (FUN) que se quiere aplicar
* otros argumentos (...)

```{r f apply, eval = FALSE}
apply(x,MARGIN,FUN,...)
```

#### Ejemplo 1:

```{r ejemplo 1 apply}
x <- matrix(rnorm(200),20,10)
apply(x,2,mean)
apply(x,1,sum)
```

##### Ojo:

Las funciones de sumar/promediar columnas puede ser utilizadas directamente (son mas eficientes):

```{r Funciones directas, eval = FALSE}
rowSums()
rowMeans()
colSums()
colMeans()
```

---

#### tapply

tapply() aplica una funcion a una parte especifica de un vector.
Recibe 4 argumentos: 

* Un vector (x)
* INDEX un vector de la misma longitud que x que identifica las posiciones a aplicar
* Una funcion (FUN) que se quiere aplicar
* Finalmente otros argumentos (...)


```{r f tapply, eval = FALSE}
tapply(x,INDEX,FUN,...,simplify)
```

#### Ejemplo 1:

```{r ejemplo 1 tapply}
x <- c(rnorm(10),runif(10),rnorm(10))
f <- gl(3,10)
f
tapply(x,f,mean)
```


---

### mapply

mapply() aplica una funcion a un grupo de listas (no solo a 1 como lapply).
Recibe 4 argumentos: 

* Una funcion (FUN) que se quiere aplicar
* (...) argumentos que se transformaran en listas
* MoreArgs si le quiero dar mas argumentos a la fucion FUN
* simplify si quiero simplificar el resultado


```{r f mapply, eval = FALSE}
mapply(FUN,(...),MoreArgs,simplify)
```

#### Ejemplo 1:

```{r ejemplo 1 mapply}
x <- list(rep(1,4), rep(2,3), rep(3,2),rep(4,1))
x
mapply(rep,1:4,4:1)
```

---

### split

split() divide un vector/list/dataframe segun un factor 
Recibe 4 argumentos: 

* Un vector (x)
* Factor f que indica las posiciones a cortar o grupos
* Drop indica si hay un factor vacio este debe ser botado
* (...) argumentos de la funcion


```{r f split, eval = FALSE}
split(x,f,INDEX,drop,...)
```

#### Ejemplo 1:

```{r ejemplo 1 split}
data_1 <- read.csv('hw1_data.csv', header = TRUE, nrows = 6)
data_1
data <- read.csv('hw1_data.csv', header = TRUE)
s <- split(data, data$Month)
sapply(s, function(x) colMeans(x[,c("Ozone","Solar.R","Wind")], na.rm = TRUE))
```


### Debbuging

Los posibles errores de un programa se dividen en:

* Message
* Warning
* Error
* Condition (Son condiciones para saltar los 3 anteriores)

Para rastrear los errores existen 5 funciones que podrian ayudar:

* Traceback: Imprime las llamadas de las funciones que se llaman dentro de una funcion
y donde ha ocurrido el error
* Debug: Se le pasa como argumento una funcion, cada vez que esta funcion es llamada para en la primera linea y se puede ir navegando a traves de la funcion mas lentamente.
* Browser: Es igual que Debug pero uno elige en que linea de una funcion ir mas lento y no desde el principio
* Trace: Permite insertar un codigo de Debug o Browser pero sin modificar el codigo original (Generalmente usado para hacer Debug a un codigo que no es tuyo)
* Recover: Puedes pausar la ejecucion de una funcion al momento que ocurre el error y rastrear este

