---
title: "Week 1"
author: "Tomás"
date: "5 de diciembre de 2019"
output: word_document
---

# Principles of Analytic Graphics

Principios:

* 1: Muestra comparaciones para poder entender mejor los datos
* 2: Demuestra causalidad, explicaciones, estructuras sistematicas, que nos permite identificar el por que de estas diferencias
* 3: Busca muchas variables o datos, esto permite asemejar las comparaciones al mundo real
* 4: Integra evidencia, ocupa muchas formas de mostrar la evidencia para que tu analisis sea lo mas rico posible. Numeros, imagenes, diagramas, graficos.
* 5: Describe y documenta tu evidencia
* 6: El contenido es lo importante, un analisis que no tiene un contenido solido e interesante solamente va a ser una perdida de tiempo

# Exploratory Graphs (part 1)

Por que usamos graficos?

* Entender las propiedades de la data
* Encontrar patrones
* Sugerir modelos
* Realizar analsiis
* Comunicar resultados

```{r Exploratory Graphs (part 1)}

pollution <- read.csv("avgpm25.csv", colClasses = c("numeric","character","factor","numeric","numeric"))
head(pollution)
summary(pollution$pm25)
boxplot(pollution$pm25, col = "blue") # Boxplot
hist(pollution$pm25, col = "green") # Histograma
rug(pollution$pm25) #Entrega una "Alfombra"" que situa las observaciones en el grafico
hist(pollution$pm25, col = "green", breaks = 100) # Breaks permite entregar la cantidad de columnas que quiero
rug(pollution$pm25)
boxplot(pollution$pm25, col = "blue") # Boxplot
abline(h = 12) # Crea una linea horizontal en el numero que le indico (En el cual me interesa)
hist(pollution$pm25, col = "green")
abline(v = 12, lwd = 2, col = "red") #Crea una linea pero ahora vertical, v es la posicion, lwd el ancho o grosor
abline(v = median(pollution$pm25), col = "magenta", lwd = 4)
abline(h = 50, lwd = 4, col = "blue") # h= horizontal, v = vertical
rug(pollution$pm25)
barplot(table(pollution$region), col = "pink", main = "Number of Counties in Each Region") # main permite darle titulo al grafico (En general se utiliza para graficar variables categoricas "factors")
```

# Exploratory Graphs (part2)

```{r Exploratory Graphs (part 2)}

boxplot(pm25 ~ region, data = pollution, col = "red") # data permite utilizar las variables por su nombre y poder utilizar la cola de chancho para graficar mas de una variable a la vez
par(mfrow = c(2,1), mar = c(4,4,2,1)) # Permite graficar en una foto dos graficos, mfrow = Las dimensiones de los graficos en este caso 2 linea con 1 grafico, mar = Me da los margenes de los histogramas para que queden mejor posicionados
hist(subset(pollution, region == "east")$pm25, col = "green", main = "East") #Creo un histograma solo con las observaciones east
hist(subset(pollution, region == "west")$pm25, col = "green", main = "West") #Creo un histograma solo con las observaciones west
with(pollution, plot(latitude,pm25)) #Plot es un grafico de puntos, (with permite utilizar los nombres de las variables de pollution y no tener que llamar a pollution$pm25)
abline(h = 12, lwd = 2, lty = 2) # lty nos permite puntear la linea
with(pollution, plot(latitude,pm25, col = region)) # col permite diferencia por region
abline(h = 12, lwd = 2, lty = 2)
```


#Plotting Systems in R

```{r Plotting Systems in R}
#Basic Plot
library(datasets)
data(cars)
with(cars, plot(speed,dist))
#The Lattice System
library(lattice)
state <- data.frame(state.x77, region = state.region)
xyplot(Life.Exp ~ Income | region, data = state, layout = c(4,1))
## ggplot2 System
library(ggplot2)
data(mpg)
qplot(displ, hwy, data = mpg)
```

# Base Plotting System (part 1)

```{r Base Plotting System (part 1)}
library(datasets)
hist(airquality$Ozone)
with(airquality, plot(Wind,Ozone))
airquality <- transform(airquality, Month = (factor(Month))) # Convierte los meses en factores
boxplot(Ozone ~ Month, airquality, xlab = "Month", ylab = "Ozono (ppb)") # Grafica el Ozono en cada mes un boxplot separados

```


Los graficos pueden tener una infinidad de parametros pero es importante recordar estos:

* pch: Cambia el simbolo que utiliza, default son circulos. Puedo entregarle numeros o caracteres ("H", "A", 1)
* lty: El tipo de linea que se utiliza, puede ser punteada etc...
* lwd: Permite controlar el ancho de las lineas que se utilizan
* col: Es el color
* xlab: Nombre de la variable x
* ylan: Nombre de la variable y
* main: Nombre del grafico

La funcion par() permite setear los parametros globales de cualquier grafico, una vez usado sirve para todos los graficos y se puede sobreescribir:

* las: La orientacion de la etiqueta en los ejes
* bg: El color de fondo
* mar: Los margenes
* oma: El margen exterior
* mfrow: Numero de graficos por (fila,columna) (Los graficos se llenan por filas)
* mfcol: Numero de graficos por (fila,columna) (Los graficos se llenan por columnas)

#Base Plotting System (part 2)

Funciones importantes del Base Plotting:

* plot: Permite realizar un grafico de puntos, sin embargo, dependiendo del tipo de variables puede ser otra cosa
* lines: Conecta los puntos de un grafico de puntos
* points: Agrega puntos a un graficos
* text: Agrega textos de los graficos
* title: Cambia los titulos de los ejes, del grafico, subtitulos
* mtext: Agrega texto a los margenes
* axis: Agrega marcas de ejes o etiquetas

```{r Base Plotting System (part 2)}
library(datasets)
with(airquality, plot(Wind,Ozone))
title(main = "Ozone and Wind in New York City") #Agrega titulo
with(airquality, plot(Wind,Ozone, main = "Ozone and Wind")) #Incluye titulo
with(subset(airquality, Month == 5), points(Wind,Ozone, col = "blue")) #Incluyo los puntos del mes 5 en azul
with(airquality, plot(Wind,Ozone, main = "Ozone and Wind", type = "n")) #Ploteo el grafico, type = "n"  significa que no agrega nada dentro del grafico para despues crear los puntos por separado
with(subset(airquality, Month == 5), points(Wind,Ozone,col="blue")) # Agrego los puntos azules al mes 5
with(subset(airquality, Month != 5), points(Wind,Ozone,col="red")) #Agrego los puntos rojos a los otro meses
legend("topright", pch = 1, col = c("blue","red"), legend = c("May", "Other Months")) #Creo la leyenda, pch = tipo de simbolo (circulo, tringualo), col = color. legend = titulos de las leyendas
with(airquality, plot(Wind,Ozone, main = "Ozone and Wind", pch =20))
model <- lm(Ozone ~ Wind, airquality) #Creo un modelo de regresion lineal que se ajuste a los datos
abline(model, lwd = 2, col = "red") #Agrego una linea que es igual al modelo de color rojo
par(mfrow = c(1,2))
with(airquality, {
        plot(Wind,Ozone, main = "Ozone and Wind")
        plot(Solar.R, Ozone, main = "Ozone and Solar Radiation") #Con la funcion par puedo poner dos o mas graficos
})
par(mfrow = c(1,2), mar = c(4,4,2,1), oma = c(0,0,2,0))
with(airquality, {
        plot(Wind,Ozone, main = "Ozone and Wind")
        plot(Solar.R, Ozone, main = "Ozone and Solar Radiation") #Con la funcion par puedo poner dos o mas graficos
        plot(Temp, Ozone, main = "Ozone and Temperature")
        mtext("Ozone and Weather in New York City", outer = TRUE) #mtext permite poner un texto general al ploteo, si uso la funcion main es para cada uno de los graficos.
})
```

#Graphics Devices in R (part 1)

```{r Graphics Devices in R (part 1)}
library(datasets)
pdf(file = "myplot.pdf") #Crea un archivo pdf
with(faithful, plot(eruptions,waiting))# Plotea
title(main = "Old Faithgul Geyser data")# Agrega titulo
dev.off()# Cierra el pdf y lo guarda, grafic devices
```


#Graphics Devices in R (part 2)

Existen dos tipos basic para guardar archivos: Vector devices and Bitmap Devices

* Vector: Grafico de lineas, sin imagenes o fotos. No sufre la calidad de la imagen (Si los graficos tienen demasiados puntos no es conveniente usar este tipo)

        + pdf: Clasico
        + svg: Graficos para web (Aguanta animaciones)
        + win.metafile: Predecesor del pdf
        + postscript
        
* Bitmap: 

        + png: Bueno para guardar graficos que tienen demasiados puntos
        + jpeg: Para fotos
        + tiff: Formato antiguo
        + bmp: un formato nativo de windows usado para los iconos



```{r Graphics Devices in R (part 2)}
with(faithful, plot(eruptions,waiting))
dev.copy(png, file = "eruptions.png") #Esto es mas usado, copia el grafico que se abre en windows y lo convierte en pdf, asi se puede ver que se esta incluyendo en el pdf
dev.off()
```